【裁判字號】    90,台上,5349
【裁判日期】    900830
【裁判案由】    殺人未遂
【裁判全文】
最高法院刑事判決                                九十年度台上字第五三四九號
    上訴人  甲○○
右上訴人因殺人未遂案件，不服台灣高等法院高雄分院中華民國九十年五月二十九日
第二審判決（八十九年度上訴字第一八○九號，起訴案號：台灣高雄地方法院檢察署
八十九年度偵字第一八四六三號），提起上訴，本院判決如左：
    主  文
上訴駁回。
    理  由
按刑事訴訟法第三百七十七條規定，上訴於第三審法院，非以判決違背法令為理由，
不得為之。是提起第三審上訴，應以原判決違背法令為理由，係屬法定要件。如果上
訴理由狀並未依據卷內訴訟資料，具體指摘原判決不適用何種法則或如何適用不當，
或所指摘原判決違法情事，顯與法律規定得為第三審上訴理由之違法情形，不相適合
時，均應認其上訴為違背法律上之程式，予以駁回。本件上訴意旨略稱：被害人劉力
榕於警訊及於法院審理中證述情節差異極大，原審未予詳究，致判決書所載事實與理
由欄所載被害人陳述情節不相一致，又上訴人與被害人原不相識，雖因騎車發生糾紛
，絕不可能引起上訴人殺人之動機，上訴人如有殺人之動機，何必尾隨被害人回家始
行兇﹖原審未究明真相，僅採信被害人片面證詞，置上訴人有利之證據於不顧，未深
入調查案發時之事實證據，輕率斷案顯非適法等語。
惟查原判決認定上訴人有事實欄所載之殺人未遂犯行，因而維持第一審論處上訴人殺
人未遂部分之判決，駁回該部分上訴人在第二審之上訴（第一審判決據上論結欄及原
審判決理由四第一行所引「刑法第二百七十一條第一項、第一項」，其前一個「第一
項」乃「第二項」之文字誤寫），係依憑被害人劉力榕於警訊時及於第一、二審法院
審理中之指證，證人林靖華於偵審中之證述，佐以附卷之醫院診斷證明書、病歷資料
查詢函復表及扣案已折斷之西瓜刀一把等證物，為其論罪之基礎。並明：(一)被害人
劉力榕於警訊及法院審理中所供證被害經過細節雖略有分歧，惟主要事實並無二致，
自不影響其陳述主要事實之可信性。(二)上訴人以鋒利之西瓜刀對被害人劉力榕頭、頸
、左手大血管等要害猛力揮砍，造成被害人身體上開部位多處創傷，其中後頸部切割
傷更長達十九公分，經送醫急診時已呈出血性休克狀態，幸經急救始倖免於難，顯見
上訴人下手之重，用力之猛，其有置人於死之故意，至為明顯，所辯無殺人之意思等
語，係企圖避重就輕，委無足採；其否認扣案之西瓜刀為其所有及其母親魏黃在所為
附合之詞，均與其於警訊及檢察官偵查中供認扣案之西瓜刀為其所有之事實不符，自
非可採等理由綦詳。查原判決綜合前開各項事證憑以認定上訴人有事實欄所載之殺人
未遂犯行，自難指摘為有事實與理由不一致、未盡調查證據職責或其他違背法令之情
形。上訴意旨所為指摘，均係就原審採證認事職權之適法行使，重為事實上之爭辯，
顯與法律規定得為第三審上訴理由之違法情形不相適合，其對殺人未遂部分之上訴違
背法律上之程式，應予駁回。其餘恐嚇及誣告部分，未據一併提起上訴，附此明。
據上論結，應依刑事訴訟法第三百九十五條前段，判決如主文。
中      華      民      國     九十     年      八      月     三十     日
                              最高法院刑事第十二庭
                                  審判長法官  呂  潮  澤
                                        法官  陳  世  雄
                                        法官  孫  增  同
                                        法官  林  開  任
                                        法官  蕭  權  閔
      右正本證明與原本無異
                                              書  記  官
中      華      民      國     九十     年      九      月      五      日


司法院資訊處製作；財團法人民間司法改革基金會備份。
